---
title: "EK2002: Estimation \n"
subtitle: ''
author: "Humoon"
date: "`r Sys.Date()`"
output: html_document
documentclass: ctexart
classoption: hyperref,
---

```{r setup, include = FALSE}
source("../config/Rmarkdown_config.R")

## global options ===================================
knitr::opts_chunk$set(
  width = config$width,
  fig.width = config$fig.width,
  fig.asp = config$fig.asp,
  out.width = config$out.width,
  fig.align = config$fig.align,
  fig.path = config$fig.path,
  fig.show = config$fig.show,
  warn = config$warn,
  warning = config$warning,
  message = config$message,
  echo = config$echo,
  eval = config$eval,
  tidy = config$tidy,
  comment = config$comment,
  collapse = config$collapse,
  cache = config$cache,
  cache.comments = config$cache.comments,
  autodep = config$autodep
)
```

```{r, echo=FALSE}
downloadthis::download_dir(
  path = "../data",
  output_name = "data",
  button_label = "Download data dir",
  button_type = "success",
  self_contained = FALSE
)
# downloadthis::download_file(
#   path = "../config/Rmarkdown_config.R",
#   output_name = "Rmarkdown_config",
#   button_label = "Download Rmarkdown_config.R",
#   button_type = "success",
#   self_contained = FALSE
# )
```

```{r}
source("../config/Rmarkdown_config.R") # 依赖包的导入和一系列 Rmarkdown 设置
```

## Data Processing

### 数据精度问题

EK2002 作者使用的编程软件是 GAUSS，其数据文件大都是二进制的，无法用文本编辑器打开，只能用 GAUSS 打印到屏幕上，然后手动复制粘贴到文本文件中，以获得本项目的数据源。

然而，图形化界面的 GAUSS IDE，只能显示小数点后三位，这意味着手动复制粘贴的数据从一开始就是不精确的，会影响所有结果的精度。

只有在命令行风格的 GAUSS Terminal Interface 中打印，才能显示数据的完整位数。从这里复制粘贴，才能保证本项目中数据的精确度。

### Read Data

```{r}
# 一些标量常数
scalar <- jsonlite::fromJSON("../data/scalar.json")

# 国家代码表
country_table <- fread("../data/country_code.csv")

# 用于参数估计的数据，数值型变量大多经过了对数标准化
regression_data <- fread("../data/regression_data.csv")

# 19国50产业价格数据
price_table <- fread("../data/price.csv")
```

看一下数据结构：

```{r}
country_table %>% prettify()
regression_data
price_table
```

### Data Transforming


```{r}
## scalar.json

N <- scalar$N # 国家数量
beta <- scalar$beta # 各国平均 beta
theta_estimates <- scalar$theta # 三种不同水平的theta值
```

```{r}
## regression_data.csv

# 进出口国 index
c(import_country, export_country) %<-% regression_data[, c(1, 2)]


# 对数标准化的制造业双边贸易数据 ln(Xni/Xnn)
trade <- regression_data[, 4] %>% pull()

# ln(X'ni/X'nn), (26)式等号的左边
trade_prime <- regression_data[, 5] %>% pull()

# 由ln(X'ni)的定义可计算(12)式的左边 ln (Xni/Xn)/(Xii/Xi)
# 可将其视为 country n's normalized import share from country i
normalized_trade_share <- -(trade_prime - trade) * beta / (1 - beta) + trade


# 六档距离，说明见P21
c(dist1, dist2, dist3, dist4, dist5, dist6) %<-% regression_data[, 6:11]

# 是否share border/language, 是否均在 EEC/EFTA 中
# 欧共体EEC是EU的前身，EFTA是欧自联
c(border, language, EU, EFTA) %<-% regression_data[, c(12, 18, 19, 20)]

# 横向合并distance, border, language, RTA 等虚拟变量
# 注意，六档距离只需要5个dummy variable
geography_dummy <- cbind(dist2, dist3, dist4, dist5, dist6, border, language, EU, EFTA)


# 以下5个变量的数值都是对数标准化的，即 ln(var_i/var_n)
# 分别是(1)R&D 支出, (2)以平均受教育年限来衡量的 human capital
# (3)人口密度, (4)制造业劳动力数量, (5)工资（均以美元计）
c(r_and_d, human_capital, density, labor, wage) %<-% regression_data[, 13:17]


# 国家首都之间的距离
distance <- regression_data$distance
ln_distance <- log(distance) # 化为对数距离


# 进口国（目的地国）虚拟变量的稀疏矩阵
destination_matrix <- kronecker(diag(N), rep(1, N)) # 克罗内克积
destination_matrix %>%
  as.data.table() %>%
  set_colnames(1:19 %>% str_c("m", .))
# 出口国（来源国）虚拟变量的稀疏矩阵
source_matrix <- kronecker(rep(1, N), diag(N))
source_matrix %>%
  as.data.table() %>%
  set_colnames(1:19 %>% str_c("S", .))

# 来源国虚拟变量 S_i-S_n, (28)式
source_dummy <- source_matrix - destination_matrix
# 这个减法决定了 source_dummy 和 destination_dummy 在(30)式中是不对称的
source_dummy %>% as.data.table() # 观察一下全貌

# 目的地国虚拟变量 m_n, (29)式
destination_dummy <- destination_matrix

# 虚拟变量多一个自由度，要以其中一个为基准
# 用其他虚拟变量与这个基准的相对差异，作为回归模型的自变量
# 以美国（第19列）为基准，前18列都减去19列
relative_source_dummy <- (source_dummy[, -N] - source_dummy[, N]) %>%
  as.data.table() %>% # 矩阵转换为DT
  set_colnames(1:18 %>% str_c("S", .))
relative_source_dummy # 观察一下全貌

relative_destination_dummy <- (destination_dummy[, -N] - destination_dummy[, N]) %>%
  as.data.table() %>%
  set_colnames(1:18 %>% str_c("m", .))
relative_destination_dummy # 观察一下全貌
```


```{r}
## price.csv

# 50种商品的对数标准化价格（以美国为基准）
price <- price_table %>%
  select(-country) %>%
  as.matrix()


# 目的地国50种商品对数标准化价格 ln p_n(j)
destination_price <- kronecker(price, rep(1, N))
# 来源地国50种商品对数标准化价格 ln p_i(j)
source_price <- kronecker(rep(1, N), price)
# r_{ni}(j)=ln p_n(j)-ln p_i(j)
relative_price <- destination_price - source_price
# 各行最大的r_{ni}(j)
max_price <- apply(relative_price, 1, max)
# 各行最大r_{ni}(j)的j（商品种类index）
max_price_index <- apply(relative_price, 1, which.max)
# 遍历各行，将最大的r_{ni}(j)替换为-100
for (k in 1:nrow(relative_price)) {
  relative_price[k, max_price_index[k]] <- -100
}
# 然后求各行第二大的r_{ni}(j)，作为作为ln d_{ni}的代理变量
ln_dni <- max_price2 <- apply(relative_price, 1, max)


# 价格指数
# 用50种商品对数标准化价格的平均值作为各国价格指数的代理变量
mean_price <- apply(price, 1, mean)
# 目的地国价格指数 ln p_n
destination_price_index <- kronecker(mean_price, rep(1, N))
# 来源地国价格指数 ln p_i
source_price_index <- kronecker(rep(1, N), mean_price)
# (13)式: D_{ni}=ln(p_i)-ln(p_n)+ln(d_{ni})
Dni <- source_price_index - destination_price_index + ln_dni
```

```{r}
## delete invalid observations

# 删掉 n==i 的行，保留342行
# 因为这些行自变量和因变量的标准化值都等于0，属于无效数据

# 无效行的index
invalid_line_index <- which(import_country == export_country)

# destinations and sources index
import_country_valid <- import_country[-invalid_line_index]
export_country_valid <- export_country[-invalid_line_index]

# ln (Xni/Xn)/(Xii/Xi)
normalized_trade_share_valid <- normalized_trade_share[-invalid_line_index]

# ln(X'ni/X'nn)
trade_prime_valid <- trade_prime[-invalid_line_index]

# D_{ni}
Dni_valid <- Dni[-invalid_line_index]

# exp(D_{ni})，用于 Figure 2
price_measure <- exp(Dni_valid)

# ln_distance
ln_distance_valid <- ln_distance[-invalid_line_index]

# 合并距离、边界、语言、RTA等虚拟变量
geography_dummy_valid <- geography_dummy[-invalid_line_index, ]

# destinations and sources dummies 组合为数据框
relative_source_dummy_valid <- relative_source_dummy[-invalid_line_index, ]
relative_dest_dummy_valid <- relative_destination_dummy[-invalid_line_index, ]

country_dummy_valid <- cbind(
  relative_dest_dummy_valid,
  relative_source_dummy_valid
) %>% as.data.table()
```

## Section 3

### FIGURE I

```{r, echo=FALSE}
title1 <- "<b>FIGURE I: Trade and Geography</b>"
xtitle1 <- TeX("\\text{distance (in miles) between countries n and i}")
ytitle1 <- TeX("\\text{normalized import share: } \\frac{X_{ni}/Xn}{X_{ii}/X_i}")

fig1 <- canvas %>%
  add_markers(
    x = distance[-invalid_line_index] * 1000, # 单位：mile
    y = exp(normalized_trade_share_valid),
    marker = list(color = "black")
  ) %>%
  academic_layout() %>%
  layout(
    title = list(text = title1),
    xaxis = list(
      type = "log", range = c(2, 5),
      nticks = 4, title = list(text = xtitle1)
    ),
    yaxis = list(
      type = "log", range = c(-4, 0),
      nticks = 5, title = list(text = ytitle1)
    )
  )
fig1
saveWidget(fig1, "../export/Figure1.html",
  selfcontained = F, libdir = "lib"
)
```

```{r}
# 标准化贸易份额的最大值
exp(normalized_trade_share_valid) %>% max()
# 横跨近四个数量级
exp(normalized_trade_share_valid) %>%
  max() %>%
  `/`(exp(normalized_trade_share_valid) %>% min()) %>%
  log() %>%
  `/`(log(10))
```

### FIGURE II

```{r, echo=FALSE}
title2 <- "<b>FIGURE II: Trade and Prices</b>"
xtitle2 <- TeX("\\text{price mearsure: }D_{ni}")
ytitle2 <- TeX("\\text{log of normalized import share: }\\ln \\frac{X_{ni}/Xn}{X_{ii}/X_i}")

fig2 <- canvas %>%
  add_markers(
    x = Dni_valid, y = normalized_trade_share_valid,
    showlegend = FALSE, marker = list(color = "black"),
    opacity = 0.8
  ) %>%
  academic_layout() %>%
  layout(
    title = list(text = title2),
    xaxis = list(range = c(0, 1.4), title = list(text = xtitle2)),
    yaxis = list(range = c(-12, 0), title = list(text = ytitle2))
  )

fig2
saveWidget(fig2, "../export/Figure2.html",
  selfcontained = F, libdir = "lib"
)
```

```{r}
# 相关系数 correlation
cor(Dni_valid, normalized_trade_share_valid)
```

### TABLE II

```{r}
price_measure_table <- # 三列：进口国index，出口国index，exp(Dni)
  cbind(import_country_valid, export_country_valid, price_measure) %>%
  as.data.table() %>% # 转换数据类型
  # 左连接匹配国家代码（code列）
  left_join(country_table, by = c("import_country_valid" = "id")) %>%
  rename(dest = code) %>%
  left_join(country_table, by = c("export_country_valid" = "id")) %>%
  rename(source = code) %>%
  # 挑选这三列，其余删掉
  select(dest, source, price_measure)

price_measure_table


table2 <- country_table$code %>% # 迭代对象: 19个国家代码
  map_dfr( # 每轮迭代生成一行，最后把这些行纵向摞起来
    function(country_code) {

      # select 进口国为country_code的所有的行
      dest_table <- price_measure_table[dest == country_code, ]

      source_min <- dest_table[
        which.min(price_measure), # select price_measure 最小值所在的行
      ][
        , concatenation := str_c(source, "(", sprintf("%0.2f", price_measure), ")")
      ] %>% pull(concatenation)

      source_max <- dest_table[
        which.max(price_measure),
      ][
        , concatenation := str_c(source, "(", sprintf("%0.2f", price_measure), ")")
      ] %>% pull(concatenation)


      # 出口国为country_code的所有的行
      source_table <- price_measure_table[source == country_code, ]

      dest_min <- source_table[
        which.min(price_measure),
      ][
        , concatenation := str_c(dest, "(", sprintf("%0.2f", price_measure), ")")
      ] %>% pull(concatenation)

      dest_max <- source_table[
        which.max(price_measure),
      ][
        , concatenation := str_c(dest, "(", sprintf("%0.2f", price_measure), ")")
      ] %>% pull(concatenation)


      # map_dfr()的每个返回值都是Table II的一行
      data.table(
        Country = str_c(
          country_table[code == country_code, ] %>% pull(name),
          " (", country_code, ")"
        ),
        source_min, source_max, dest_min, dest_max
      )
    }
  )

table2 %>%
  set_colnames(c("Country", "Minimum", "Maximum", "Minimum", "Maximum")) %>%
  prettify(caption = "TABLE II \\\n Price Measure Statistics") %>%
  add_header_above(c(" " = 1, "Foreign Source \n (Column 1 As Destination)" = 2, "Foreign Destinations \n (Column 1 As Source)" = 2)) %>%
  footnote(
    general = "本表中的数值为 $e^{D_{ni}}$，其中 $D_{ni}$ 在 (13) 式中定义，为 $\\ln (p_i d_{ni}/p_n)$ 的代理变量。因此，$e^{D_{ni}}$ 表示进口国 $n$ 若全部从出口国 $i$ 的市场购买商品（花费当地价格及运输成本），比实际的购买（在本国市场充分遵循比较优势）会贵多少。",
    general_title = "\n Note: ",
    footnote_as_chunk = T
  )
```

### 用 (12) 式估计 $\theta$

以 $\ln (Xni/Xn)/(Xii/Xi)$ 为被解释变量，以 $D_{ni}$ 为解释变量，估计出来的系数是 $-\theta$，因此 $\theta$ 值还要取一个负号。

#### Moments Estimation

最简单的一阶矩估计

```{r}
x_center <- mean(Dni_valid)
y_center <- mean(normalized_trade_share_valid)
theta <- y_center / x_center
theta
```

$\theta=8.28$

#### OLS Estimation

```{r}
# 无截距项
lm_1 <- lm(normalized_trade_share_valid ~ 0 + Dni_valid)
summary(lm_1) %>%
  `[[`("coefficients") %>%
  prettify()
```

$\theta=8.03(0.15)$, 与矩估计的估计值很接近。

```{r}
# 有截距项
lm_2 <- lm(normalized_trade_share_valid ~ Dni_valid)
summary(lm_2) %>%
  `[[`("coefficients") %>%
  prettify()
```

$\theta=4.57(0.56)$. 截距项为负，与理论预测（为0）不一致，表明数据中可能有较大的误差.

```{r, echo=FALSE}
xs <- data.table(Dni_valid = Dni_valid)
ys_hat1 <- fitted(lm_1)
ys_hat2 <- fitted(lm_2)

# 绘图
title2 <- "<b>FIGURE 2: Trade and Prices</b>"
xtitle2 <- TeX("\\text{price mearsure: }D_{ni}")
ytitle2 <- TeX("\\text{log of normalized import share: }\\ln \\frac{X_{ni}/Xn}{X_{ii}/X_i}")

fig2 %>%
  add_lines(
    line = list(color = "royalblue"),
    x = xs$Dni_valid, y = ys_hat1, name = "no constant<br>OLS estimation",
    opacity = 0.8
  ) %>%
  add_lines(
    line = list(color = "green"),
    x = xs$Dni_valid, y = ys_hat2, name = "with constant<br>OLS estimation",
    opacity = 0.8
  ) %>%
  add_markers(
    x = x_center, y = y_center, name = "moments estimation",
    marker = list(color = "red", size = 10)
  ) %>%
  add_lines(
    line = list(color = "orangered", dash = "dot"),
    x = c(0, x_center), y = c(0, y_center), showlegend = FALSE
  )
```

#### 分别估计 $D_{ni}$ 三个组成部分的参数

探讨 $D_{ni}$ 三个组成部分 $\ln p_i, \ln p_n, \ln d_{ni}$ 对标准化贸易份额的分别贡献。

```{r}
# 三个组成部分分别为三列，去掉无效行
trade_share_components <- data.table(
  y = normalized_trade_share_valid,
  ln_pi = source_price_index[-invalid_line_index],
  ln_pn = destination_price_index[-invalid_line_index],
  ln_dni = ln_dni[-invalid_line_index]
)

# 无截距项
lm_3 <- lm(y ~ 0 + ln_pi + ln_pn + ln_dni, data = trade_share_components)
summary(lm_3) %>%
  `[[`("coefficients") %>%
  prettify()

# 有截距项
lm_4 <- lm(y ~ ln_pi + ln_pn + ln_dni, data = trade_share_components)
summary(lm_4) %>%
  `[[`("coefficients") %>%
  prettify()
```

无论有无截距项，估计出来的参数的正负与理论预测的一致

#### IV Estimation

有截距 OLS 回归的截距不为0，表明我们的价格数据可能有系统误差。

为 price measure $D_{ni}$ 寻找工具变量（IV），用工具变量法估计 $\theta$ ([**以下两种估计仅在源代码中出现，未在论文中出现**]{style="color:red"}).

1. 以对数实际距离作为 $D_{ni}$ 的工具变量

```{r, echo=FALSE}
# # 第一阶段：D_{ni} 对工具变量 ln_distance 做回归
# lm_6 <- lm(Dni_valid ~ ln_distance_valid)
# Dni_fitted <- fitted(lm_6) # Dni^hat

# # 第二阶段：对数标准化贸易份额再对 Dni^hat 回归
# lm_7 <- lm(normalized_trade_share_valid ~ Dni_fitted)
# summary(lm_7)
```

```{r}
# ivreg::ivreg() 可以做工具变量回归，第一个参数（字符串）为回归公式，形式为：
# 被解释变量 ~ 内生变量 + 外生变量 | 工具变量 + 外生变量
fit_iv_1 <- ivreg(normalized_trade_share_valid ~ Dni_valid | ln_distance_valid)
summary(fit_iv_1, test = TRUE) # 对IV回归进行诊断
```

IV 回归通过了诊断，$\theta=14.51(1.57)$

2. 以地理距离、source[^3] & destination dummies 作为 $D_{ni}$ 的工具变量

[^3]: source dummies 是 (28) 式 $S_i-S_n$ 的形式。

```{r, echo=FALSE}
# 2SLS 实现 IV estimation

# lm_8 <- lm(Dni_valid ~ .,
#   data = cbind(Dni_valid, ln_distance_valid, country_dummy_valid)
# )
# Dni_fitted <- fitted(lm_8) # Dni^hat
# lm_9 <- lm(normalized_trade_share_valid ~ Dni_fitted)
# summary(lm_9)
```

```{r}
instrument_data <- cbind(ln_distance_valid, country_dummy_valid)
formula_instrument <- colnames(instrument_data) %>% str_c(collapse = " + ")
formula_instrument

fit_iv_2 <- ivreg(
  formula = str_c("normalized_trade_share_valid ~ Dni_valid | ", formula_instrument),
  data = cbind(normalized_trade_share_valid, Dni_valid, instrument_data)
)
summary(fit_iv_2, test = TRUE)
```

$\theta=6.90(0.71)$


## Section 5.3

估计一个结果被报告在正文中、但方程从未出现过的计量模型[^4]：以 $\ln (X'_{ni}/X'_{nn})$ 为被解释变量，$D_{ni}$ 为内生解释变量，source & destination dummies 为外生解释变量

[^4]: 这并非 (28) 式，它用 $D_{ni}$ 替代了 $\ln d_{ni}$，还添加了进口国虚拟变量。事实上，EK 的源代码从未估计过 (28) 式。

### OLS Estimation

```{r}
lm_5 <- lm(
  trade_prime_valid ~ ., # . 代表所有其他变量
  data = cbind(trade_prime_valid, Dni_valid, country_dummy_valid)
)
summary(lm_5) %>%
  `[[`("coefficients") %>%
  prettify()
```

$\theta=2.45(0.49)$

### IV Estimation

以 geography_dummies 为工具变量，包括距离、边界、语言、RTA 等，解释内生变量 D_ni；country_dummies 为外生变量。

```{r, echo=FALSE}
# lm_8 <- lm(Dni_valid ~ .,
#   data = cbind(Dni_valid, geography_dummy_valid, country_dummy_valid)
# )
# summary(lm_8)
# Dni_fitted <- fitted(lm_8)
#
# lm_9 <- lm(trade_prime_valid ~ .,
#            data = cbind(trade_prime_valid, Dni_fitted, country_dummy_valid))
# summary(lm_9)
```

```{r}
TSLS_data <- cbind(trade_prime_valid, Dni_valid, geography_dummy_valid, country_dummy_valid)
TSLS_data

# 外生变量
formula_exogenous <- colnames(country_dummy_valid) %>% str_c(collapse = " + ")
formula_exogenous

# 工具变量
formula_instrument <- colnames(geography_dummy_valid) %>% str_c(collapse = " + ")
formula_instrument

# 回归公式
formula <- str_c(
  "trade_prime_valid ~ Dni_valid + ", formula_exogenous, " | ",
  formula_instrument, " + ", formula_exogenous
)
formula

fit_iv_3 <- ivreg(formula = formula, data = TSLS_data)
summary(fit_iv_3, test = TRUE)
```

$\theta=12.86(1.74)$

## Section 5.1

### TABLE III

估计 (30) 式

#### OLS estimation

```{r}
# 组织数据框
table3_data <- cbind(
  trade_prime, dist1, geography_dummy,
  relative_source_dummy, relative_destination_dummy
) %>%
  as.data.table() %>%
  `[`(-invalid_line_index, )

# OLS
lm_table3 <- lm(trade_prime ~ 0 + ., data = table3_data)
summary(lm_table3)
```

#### GLS estimation

-   由理论推断，(30) 式的回归模型违反了 OLS 的基本假设: $\text{cov}(\varepsilon_j, \varepsilon_k)=E(\varepsilon_{j}\varepsilon_{k})-E(\varepsilon_{j})E(\varepsilon_{k})=E(\varepsilon_{j}\varepsilon_{k}) = 0, \forall j \neq k$.

    -   这是因为，贸易具有互惠性，如果 $i$ 国向 $n$ 国出口的贸易障碍偏低（实际值低于模型拟合值），则一般 $n$ 国向 $i$ 国出口的贸易障碍也会偏低。这两个误差 $\varepsilon_{n \leftarrow i}, \varepsilon_{i\leftarrow n}$（以下简写为 $\varepsilon_{ni}$ 和 $\varepsilon_{in}$）往往同时偏高或偏低，有一定相关性，故 $\text{cov}(\varepsilon_{ni}, \varepsilon_{in})>0$

    -   设误差 $\varepsilon_{ni}=\varepsilon_{ni}^1+\varepsilon_{ni}^2$ 可以分为两部分，**两部分之间不相关**

    -   第一部分 $\varepsilon_{ni}^1$ 符合 OLS 的经典假设，即 $\begin{aligned}E(\varepsilon_{ab}^1\varepsilon_{cd}^1) = \left\{\begin{matrix} \sigma_1^2, & \forall a=c \land b=d\\ 0, & \text{otherwise.} \end{matrix}\right.\end{aligned}$

    -   第二部分专门体现两国贸易的互惠性，有性质 $\varepsilon_{ni}^2=\varepsilon_{in}^2$，使得 $E(\varepsilon_{ni}^2\varepsilon_{in}^2)= E(\varepsilon_{ni}^2\varepsilon_{ni}^2) =\sigma_2^2$

    -   则总误差满足 \begin{align}
        E(\varepsilon_{ab}\varepsilon_{cd}) & = E(\varepsilon_{ab}^1\varepsilon_{cd}^1)+E(\varepsilon_{ab}^1\varepsilon_{cd}^2)+E(\varepsilon_{ab}^2\varepsilon_{cd}^1)+E(\varepsilon_{ab}^2\varepsilon_{cd}^2) \\
        &=E(\varepsilon_{ab}^1\varepsilon_{cd}^1)+E(\varepsilon_{ab}^2\varepsilon_{cd}^2) \\

        &= \left\{\begin{matrix}
        \sigma_1^2+\sigma_2^2, & \forall a=c \land  b=d  \\
         \sigma_2^2, & \forall a=d \land b=c\\
        0, & \text{otherwise.}
        \end{matrix}\right.
        \end{align}

-   误差项有了上述性质，便不能再使用 OLS estimation，而应使用广义最小二乘法（GLS）[^5]。

    -   设误差向量 $\boldsymbol{\varepsilon}$ 的协方差矩阵为 $\boldsymbol{\Omega}$，则系数向量 $\boldsymbol{\beta}$ 在经过一定变换后的新模型中的 GLS estimator 为 $\hat{\boldsymbol{\beta}}^\ast=(\boldsymbol{X}'\boldsymbol{\Omega}^{-1}\boldsymbol{X})^{-1}\boldsymbol{X}'\boldsymbol{\Omega}^{-1}\boldsymbol{Y}$，协方差矩阵为 $\text{Var}(\hat{\boldsymbol{\beta}}^\ast)=(\boldsymbol{X}'\boldsymbol{\Omega}^{-1}\boldsymbol{X})^{-1}$
    -   事实上，$\boldsymbol{\Omega}$ 的具体形式是很难了解的。但在本文中，可以根据理论，使用 $\boldsymbol{e}\boldsymbol{e}'$ 对其进行估计（$\boldsymbol{e}$ 为残差向量）

-   对于纯粹的异方差问题（误差的协方差矩阵只是对角元素不同，但非对角元素保证为 0），R base 中有 `lm()` 或 `lm.gls()` 函数可以直接用；但对于协方差矩阵非对角元素不为零的情况，目前似乎没有很好的 library 提供现成的函数，需要自己写矩阵运算。

[^5]: 朱建平, 胡朝霞, 王艺明. 高级计量经济学导论[M]. 北京: 北京大学出版社, 2009: 120-121.


```{r}
# 由 OLS 求得所有观测的残差，并将其扩展为矩阵，作为估计误差协方差的材料
ee_matrix <- lm_table3$residuals %o% lm_table3$residuals
# 这是一个 342*342 的大矩阵

# 估计 sigma_1^2 + sigma_2^2
sum_sigma_square <- diag(ee_matrix) %>% # 从n到i与从n到i的trade_prime的残差之积
  mean() # 期望为 sigma_1^2 + sigma_2^2

# 估计 sigma_2^2
observation_valid <- data.table(n = import_country, i = export_country) %>%
  `[`(-invalid_line_index, ) %>%
  `[`(, row_index := .I)

print(observation_valid)

sigma2_square <- observation_valid$row_index %>%
  map_dbl(function(row_index) {
    row_n <- observation_valid$n[row_index]
    row_i <- observation_valid$i[row_index]
    col_index <- observation_valid[n == row_i & i == row_n, ]$row_index
    ee_matrix[row_index, col_index] # 从n到i与从i到n的trade_prime的残差之积
  }) %>%
  mean() # 期望为 sigma_2^2

sigma2_square
sum_sigma_square - sigma2_square
```

因此

$\theta^2\sigma_2^2=$ `r round(sigma2_square, 2)`

$\theta^2\sigma_1^2=$ `r round(sum_sigma_square-sigma2_square, 2)`


```{r}
# 误差协方差矩阵 Omega
Omega <- diag(nrow(observation_valid)) * sum_sigma_square

observation_valid$row_index %>%
  walk(function(row_index) {
    row_n <- observation_valid$n[row_index]
    row_i <- observation_valid$i[row_index]
    col_index <- observation_valid[n == row_i & i == row_n, ]$row_index
    Omega[row_index, col_index] <<- sigma2_square # "<<-" 对环境外变量赋值
  })

Omega %>% round(2) %>% as.data.table()

# 求逆
Omega_inverse <- solve(Omega)

# GLS estimation
Y <- table3_data$trade_prime
X <- table3_data[, -1] %>% as.matrix()

estimate <- solve(t(X) %*% Omega_inverse %*% X) %*% t(X) %*% Omega_inverse %*% Y
estimate_S19 <- -estimate[11:28] %>% sum() # 保证虚拟变量效应之和为0
estimate_m19 <- -estimate[29:46] %>% sum()

var_estimate <- solve(t(X) %*% Omega_inverse %*% X)
stand_error <- diag(var_estimate) %>% sqrt()
stand_error_S19 <- var_estimate[11:28, 11:28] %>%
  sum() %>% # -S19等于S1到S18的和，因此S19的方差应等于S1到S18所有的方差和协方差之和
  sqrt()
stand_error_m19 <- var_estimate[29:46, 29:46] %>%
  sum() %>%
  sqrt()
```

```{r}
# Table III
gls_estimate <- c(
  estimate[1:28], estimate_S19,
  estimate[29:46], estimate_m19
)
gls_stand_error <- c(
  stand_error[1:28], stand_error_S19,
  stand_error[29:46], stand_error_m19
)
gls_parameters <- c(
  1:6 %>% str_c("$-\\theta d_{", ., "}$"),
  "$-\\theta b$", "$-\\theta l$", "$-\\theta e_1$", "$-\\theta e_2$",
  1:19 %>% str_c("$S_{", ., "}$"),
  1:19 %>% str_c("$-\\theta m_{", ., "}$")
)
variable_names <- c(
  "Distance [0, 375)", "Distance [375, 750)", "Distance [750, 1500)",
  "Distance [1500, 3000)", "Distance [3000, 6000)", "Distance [6000, maximum)",
  "Shared border", "Shared language", "Both in EEC/EU", "Both in EFTA",
  country_table$name %>% str_c("Source country: ", .),
  country_table$name %>% str_c("Destination country: ", .)
)


table3 <- data.table(
  variables = variable_names,
  parameters = gls_parameters,
  estimate = round(gls_estimate, 2),
  std_error = round(gls_stand_error, 2)
)

table3 %>%
  mutate(std_error = str_c("(", std_error, ")")) %>%
  set_colnames(c("Variable", "parameter", "est.", "s.e.")) %>%
  prettify(caption = "TABLE III \\\n Bilateral Trade Equation") %>%
  footnote(
    general = "Estimated by GLS. The parameter are normalized so that ${\\textstyle \\sum_{i=1}^{19} S_i}=0$ and ${\\textstyle \\sum_{n=1}^{19} m_n}=0$. Standard errors are in parentheses.",
    general_title = "\n Note: ",
    footnote_as_chunk = T
  )
```

#### 保存估计结果

TABLE III 的估计值对于下一步的 simulation 非常重要。

1. Source country dummy 的估计值可用于计算各国技术水平
2. 其他虚拟变量的估计值（$-\theta \ln(d_{ni})$ 各组成部分的系数）可计算 $-\theta \ln(d_{ni})$ 的拟合值。将此拟合值命名为 barrier_measure，作为 simulation 阶段 $d_{ni}$ 的数据来源。

```{r}
table3_estimate <- gls_estimate # 是用高精度估计值
# table3$estimate 的数据只有两位小数，不能用

barrier_dummy <- cbind(regression_data[, c(6:12, 18:20)], destination_dummy) %>%
  as.matrix() # 361*29
barrier_estimate <- gls_estimate[c(1:10, 30:48)] # 29*1

barrier_measure <- barrier_dummy %*% barrier_estimate %>% # 361*1
  `[<-`(invalid_line_index, 0) %>% # n==i 的行取0
  matrix(nrow = N, byrow = TRUE)
```

```{r}
# 保存为 R 二进制文件 .rda，使用时直接 load()
save(table3_estimate, barrier_measure,
  file = "../data/estimation-output.rda"
)
```

## Section 5.2

### TABLE IV

```{r}
# 所有国家相对于美国的 R&D stock，TABLE 4 的第一列
relative_r_and_d <- exp(r_and_d[1:N]) / exp(r_and_d[N])
# 各国平均教育年限，TABLE 4 的第二列
edu_year <- regression_data[1:N, 22][[1]] # 一定要转换为向量
# 各国相对于美国的有效制造业劳动力，TABLE 4 的第三列
adjusted_relative_labor <- exp(labor[1:N]) * exp(0.06 * edu_year) /
  (exp(labor[N]) * exp(0.06 * edu_year[N]))
# 各国相对于美国的有效（经人力资本调整）工资
adjusted_relative_wage <- exp(wage[1:N]) * exp(-0.06 * edu_year) /
  (exp(wage[N]) * exp(-0.06 * edu_year[N]))
# 各国相对于美国的人口密度
relative_density <- exp(density[1:N]) / exp(density[N])


table4 <- data.table(
  country = country_table$name,
  research_stock = relative_r_and_d %>% sprintf("%.4f", .),
  years_of_schooling = edu_year %>% sprintf("%.2f", .),
  labor_force_HK_adjusted = adjusted_relative_labor %>% sprintf("%.3f", .),
  density = relative_density %>% sprintf("%.2f", .)
)

table4 %>%
  set_colnames(c(
    "Country", "Research \\\n Stock \\\n (U.S.=1)", "Years of\\\n Schooling \\\n (years/person)", "Labor Force \\\n (HK adjusted) \\\n (U.S.=1)", "Density \\\n (pop/area) \\\n (U.S.=1)"
  )) %>%
  prettify(caption = "TABLE IV \\\n Data for Alternative Parameters") %>%
  footnote(
    general = "Research stocks, in 1990, are from Coe and Helpman (1995). Average years of schooling $H_i$, in 1985, are from Kyriacou (1991). Labor forces, in 1990, are from Summers and Heston (1991). They are adjusted for human capital by multiplying the country $i$ figure by $e^{0.06H_i}$. See the Appendix for complete definitions.",
    general_title = "\n Note: ",
    footnote_as_chunk = T
  )
```

### TABLE V

估计 Section 5.2 的未编号公式

```{r}
source_parameters <- gls_estimate[11:29]
```

#### OLS estimation

```{r}
competitiveness <- data.table(
  research_stock = log(relative_r_and_d),
  human_capital = 1 / edu_year,
  wage = log(adjusted_relative_wage)
) %>%
  cbind(source_parameters, .)

lm_table5 <- lm(source_parameters ~ ., data = competitiveness)
summary(lm_table5)
```

#### IV estimation

工资与技术水平之间可能存在内生性问题

将劳动力和人口密度作为工资的工具变量，这二者外生于技术

```{r}
relative_density <- exp(density[1:N]) / exp(density[N])

competitiveness_2SLS <- data.table(
  research_stock = log(relative_r_and_d),
  human_capital = 1 / edu_year,
  wage = log(adjusted_relative_wage),
  labor = log(adjusted_relative_labor),
  density = log(relative_density)
) %>%
  cbind(source_parameters, .)

fit_iv <- ivreg(
  formula = source_parameters ~ research_stock + human_capital + wage |
    research_stock + human_capital + labor + density,
  data = competitiveness_2SLS
)
summary(fit_iv, test = TRUE)
```

估计得 $\theta=3.60(1.21)$



## Section 5.4

### TABLE VI

由 (30) 式估计的 $S$ 和各种方法估计的 $\theta$，利用 (27) 式计算技术水平 $T$（另一种思路是由 Section 5.2 估计的 $a_0$、$a_R$、$a_H$ 计算 $T$）

```{r}
table6 <- theta_estimates %>%
  map_dfc(function(theta) {
    # (27) 式变形
    tech <- log(adjusted_relative_wage) %>% # ln(w_i)
      `*`(theta) %>% # * theta
      `+`(source_parameters) %>% # + S_i
      `*`(beta) %>% # × beta
      exp() # e^

    (tech / tech[N]) %>%
      sprintf("%.2f", .) %>%
      as.data.frame() %>%
      set_colnames(str_c("$\\theta=", sprintf("%.2f", theta), "$"))
  }) %>%
  mutate(
    Country = country_table$name,
    `Estimated Source-country Competitiveness` = source_parameters %>% sprintf("%.2f", .)
  ) %>%
  select(Country, `Estimated Source-country Competitiveness`, everything())


table6 %>%
  prettify(caption = "TABLE VI \\\n States of Technology") %>%
  footnote(
    general = "The estimates of source-country competitiveness are the same as those shown in Table III. For an estimated parameter $\\hat{S_i}$, the implied state of technology is $T_i=(e^{\\hat{S_i}}w_i^\\theta)^\\beta$. States of technology are normalized relative to the U.S. value.",
    general_title = "\n Note: ",
    footnote_as_chunk = T
  ) %>%
  add_header_above(c(
    " " = 1, " " = 1,
    "Implied States of Technology" = 3
  ))
```

### TABLE VII

用 (29) 式计算贸易障碍

```{r}
barrier_parameters <- gls_estimate[-11:-29]

barrier_names <- c(
  "Distance [0, 375)", "Distance [375, 750)", "Distance [750, 1500)",
  "Distance [1500, 3000)", "Distance [3000, 6000)", "Distance [6000, maximum)",
  "Shared border", "Shared language", "Both in EEC/EU", "Both in EFTA",
  country_table$name
)

table7 <- theta_estimates %>%
  map_dfc(function(theta) {
    # (29), (30) 变形
    (barrier_parameters / (-theta)) %>% # 除以 -theta, 才是对 ln(d_ni) 的影响
      exp() %>% # 对dni的影响
      `-`(1) %>%
      `*`(100) %>% # 百分比变化
      sprintf("%.2f", .) %>%
      as.data.frame() %>%
      set_colnames(str_c("$\\theta=", sprintf("%.2f", theta), "$"))
  }) %>%
  mutate(
    source_of_barrier = barrier_names,
    parameters = barrier_parameters %>% sprintf("%.2f", .)
  ) %>%
  select(source_of_barrier, parameters, everything())

table7 %>%
  rename(
    `Source of Barrier` = source_of_barrier,
    `Estimated Geograpy Parameters` = parameters
  ) %>%
  prettify(caption = "TABLE VII \\\n Geographic Barriers") %>%
  footnote(
    general = "The estimated parameters governing geographic barriers are the same as those shown in Table III. For an estimated parameter $\\hat{d}$, the implied effect on cost is $(e^{-\\hat{d}/\\theta}-1) \\times 100\\%$.",
    general_title = "\n Note: ",
    footnote_as_chunk = T
  ) %>%
  add_header_above(c(
    " " = 1, " " = 1,
    "Implied Barrier's $\\%$ Effect on Cost" = 3
  )) %>%
  group_rows("Destination country:", 11, 29,
    bold = FALSE,
    label_row_css = "border-top: 1px solid;"
  )
```


## 总结

estimation 部分，通过各种方式估计 $\theta$，符号一致，数值有大有小。

选择中间的、也是最简单的矩估计值 $8.28$，用于后面的 simulation