---
title: "Function Factory"
subtitle: ''
author: "Humoon"
date: "`r Sys.Date()`"
output: html_document
---

```{r setup, include = FALSE}
source("../Rmarkdown-template/Rmarkdown_config.R")

## global options ===================================
knitr::opts_chunk$set(
  width = config$width,
  fig.width = config$fig.width,
  fig.asp = config$fig.asp,
  out.width = config$out.width,
  fig.align = config$fig.align,
  fig.path = config$fig.path,
  fig.show = config$fig.show,
  warn = config$warn,
  warning = config$warning,
  message = config$message,
  echo = config$echo,
  eval = config$eval,
  tidy = config$tidy,
  comment = config$comment,
  collapse = config$collapse,
  cache = config$cache,
  cache.comments = config$cache.comments,
  autodep = config$autodep
)

library(rlang)
library(scales)
```

### Basic

要旨：
1. function factory 所制造的函数（闭包, closure）的封装环境（**the** enclosing environment, 定义时的环境）是函数工厂的一个执行环境（**an** execution environment）。
2. 闭包（Closure）内含一些实例化时接收的工厂参数信息。闭包是带有数据的函数。

```{r}
#' @title 函数工厂
power1 <- function(exp) {
  function(x) {
    x^exp
  }
}

square <- power1(2)
pryr::unenclose(square) # 查看生产出来的函数里面参数值
cube <- power1(3)
pryr::unenclose(cube)

square(3)
cube(3)
```


#### Enviroment

```{r}
# square() 和 cube() 有相同的父环境，即全局环境，也是 power1 的封装环境
rlang::env_print(square)
rlang::env_print(cube)

rlang::fn_env(square) # square()的封装环境，也是power1 的一个执行环境
rlang::fn_env(square) %>% ls() # 其中只有 exp 一个对象
rlang::fn_env(square)$exp # exp = 2 储存在这个封装环境中
rlang::fn_env(cube) # cube()的封装环境，power1 的另一个执行环境
rlang::fn_env(cube)$exp
```

#### Forcing evaluation

```{r}
t <- 2
square <- power1(t)
pryr::unenclose(square) # 封装环境中 exp 指向 t
t <- 3 # t 值已变
rlang::fn_env(square)$exp
square(x = 3) # 运行时计算 t，但 t 已指向 3
```

惰性求值的机制，使 power1() 运行时，exp 指向 t；直到 square() 运行时，t 才被计算，但此时 t 指向的值（在全局环境中）已经变为 3.

强制求值可以避免产生这种错误。

```{r}
power2 <- function(exp) {
  force(exp) # 强制求值
  function(x) {
    x^exp
  }
}

t <- 2
square <- power2(t) # 由于强制求值，exp 已经被赋值为 2
t <- 3
rlang::fn_env(square)$exp
square(3) # 3^2
```

#### 例: 计数器

```{r}
new_counter <- function() {
  i <- 0

  #' @title 匿名函数，由于使用了 <<- 赋值运算符，
  #'   可以修改其父环境/封装环境（new_counter() 的某一个执行环境）中的数据
  function() {
    i <<- i + 1
    i
  }
}

counter_one <- new_counter()
counter_two <- new_counter()
rlang::fn_env(counter_one)$i
rlang::fn_env(counter_two)$i

counter_one()
rlang::fn_env(counter_one)$i # counter_one() 封装环境中的数据 i，只能被 counter_one() 修改
rlang::fn_env(counter_two)$i # counter_two() 封装环境中的数据 i，只能被 counter_two() 修改

counter_one()
rlang::fn_env(counter_two)$i

counter_two()
rlang::fn_env(counter_one)$i
```


### Application: 图形工厂

鉴于绘图的灵活性，绘图函数通常需要提供许多参数。如果大多数情况下，只使用部分参数，就可以创建一个专用的简版函数，这样可以使代码更容易编写和阅读。

#### Labelling

`label_number()`/`label_comma()`/`label_scientific()` 返回闭包，可以对数字进行格式化

```{r}
y <- c(12345, 123456, 1234567)
scales::label_comma()(y)
scales::label_number(scale = 1e-3, suffix = " K")(y)
scales::label_scientific()(y)
```

ggplot 图形设定比例尺时，labels 参数可以接收函数

```{r}
df <- data.frame(x = 1, y = y)
core <- ggplot(df, aes(x, y)) +
  geom_point() +
  scale_x_continuous(breaks = 1, labels = NULL) +
  labs(x = NULL, y = NULL)

core
core + scale_y_continuous(
  labels = scales::label_comma()
)
core + scale_y_continuous(
  labels = scales::label_number(scale = 1e-3, suffix = " K")
)
core + scale_y_continuous(
  labels = scales::label_scientific()
)
```

### Application: 统计工厂

#### MLE estimator

Maximum Likelihood Estimation, MLE

以泊松分布为例，对于数据 $\boldsymbol{x} = x_1, x_2, \cdots, x_n$，其 likelihood probability 为 

$$
P(\lambda, \boldsymbol{x})=\prod_{i=1}^n \frac{\lambda^{x_i}e^{-\lambda}}{x_i!}
$$

则对数似然函数可以简化为 

$$
\ln P(\lambda, \boldsymbol{x}) = \ln \lambda \cdot \sum_{i=1}^nx_i-n\cdot\lambda-\sum_{i=1}^n\ln x_i!
$$

求参数 $\lambda$，使对数似然函数取得极大值

```{r}
#' @title log likelihood poisson 函数工厂
ll_poisson <- function(x) {
  n <- length(x)
  sum_x <- sum(x)

  #' @return 闭包，接收lambda，返回对数似然函数的值
  function(lambda) {
    # lfactorial() 为向量化函数
    log(lambda) * sum_x - n * lambda - sum(lfactorial(x))
  }
}

x1 <- c(41, 30, 31, 38, 29, 24, 30, 29, 31, 38)
ll_1 <- ll_poisson(x1) # 闭包

optimise(f = ll_1, interval = c(0, 100), maximum = TRUE) # 求得 MLE estimator
```
