---
title: "2-3 复杂数据结构"
subtitle: ''
author: "Humoon"
date: "`r Sys.Date()`"
output:
  html_document: 
    code_download: true
    fig_caption: yes
    theme: united
    highlight: haddock
    number_sections: yes
    toc: yes
    toc_depth: 3
    toc_float:
      collapsed: yes
      smooth_scroll: yes
  rticles::ctex:
    df_print: default
    fig_caption: yes
    number_sections: false
  word_document:
    fig_caption: yes
    toc: yes
    toc_depth: 3
    reference_docx: 
  pdf_document: 
    toc: yes
    toc_depth: 2
    latex_engine: xelatex
documentclass: ctexart
classoption: hyperref,
---

```{css, echo=FALSE}
/* 除了直接在Rmd中写css，还可以在 yaml 头部加入 css:"style.css" 来使用外部css文件 */
  
  
/* 全局 */

body {
    font-size: 16px;
    color: #333333;
    font-family: sans-serif, 'Segoe UI', Tahoma, Geneva, Verdana, SimSun;
}

p,
blockquote,
ul,
ol,
dl,
table {
    margin: 0.8em 0;
}


/* 多级标题 */

h1 {
    font-size: 32px;
    margin-top: 1em;
    margin-bottom: 1em;
    color: red;
    font-weight: bold;
}

h2 {
    font-size: 28px;
    margin-top: 1em;
    margin-bottom: 1em;
    color: purple;
    font-weight: bold;
}

h3 {
    color: darkslateblue;
    font-size: 24px;
    margin-top: 0.5em;
    margin-bottom: 0.5em;
    font-weight: bold;
}

h4 {
    font-size: 20px;
    font-weight: bold;
}

h1.title,
h3.subtitle,
h4.author,
h4.date {
    margin-top: 0.5em;
    margin-bottom: 0em;
}

h4.date {
  margin-bottom: 2em;
}

/* 链接 */

a {
  color: blue;
}

/* 代码 */

code,
.md-fences {
  color: darkred;
  font-family: Courier;
  font-weight: bold;
}

div.sourceCode code {
  font-size: 14px;
  color: black;
  font-family: Consolas;
  font-weight: normal;
}

div.sourceCode code.sourceCode span.fu {
  color: #F75000;
}

div.sourceCode code.sourceCode span.sc {
  color: blue;
}

div.sourceCode code.sourceCode span.st {
  color: green;
}

div.sourceCode code.sourceCode span.co {
  color: grey;
}

div.sourceCode code.sourceCode span.dv {
  color: BlueViolet;
}

div.sourceCode code.sourceCode span.cn {
  color: darkcyan;
}

div.sourceCode code.sourceCode span.at {
  color: royalblue;
}

/* 粗体 */
strong {
  font-family: 'Microsoft YaHei';
}

/* 列表项 */

ul,
ol {
    margin: 0 0 1.5em 0.5em;
}

h3+ul,
h4+ul,
h5+ul,
h6+ul,
h3+ol,
h4+ol,
h5+ol,
h6+ol {
    margin-top: 0.5em;
}

p+ul,
p+ol {
    margin-top: 0.5em;
}

li>ul,
li>ol {
    margin-top: inherit;
    margin-bottom: 0;
    margin-left: 0.5em;
}

ul>li {
    list-style-type: disc;
    list-style-position: outside;
}

li ul>li {
    list-style-type: circle;
}

ol>li {
    list-style-type: decimal;
    list-style-position: outside;
}

li ol>li {
    list-style-type: upper-alpha;
}

li li ol>li {
    list-style-type: lower-greek;
}


/* 首行缩进 */

p {
    text-indent: 0em;
}


/* 表格 */
  
div.pagedtable{
  font-size:12px;
}

table {
    padding: 0;
    word-break: initial;
}

table tr {
    border-top: 1px solid #dfe2e5;
    margin: 0;
    padding: 0;
}

table tr:nth-child(2n),
thead {
    background-color: #fafafa;
}

table tr th {
    font-weight: bold;
    border: 1px solid #dfe2e5;
    border-bottom: 0;
    text-align: left;
    margin: 0;
    padding: 6px 13px;
}

table tr td {
    border: 1px solid #dfe2e5;
    text-align: left;
    margin: 0;
    padding: 6px 13px;
}

table tr th:first-child,
table tr td:first-child {
    margin-top: 0;
}

table tr th:last-child,
table tr td:last-child {
    margin-bottom: 0;
}


/* 侧边栏 */
div.col-lg-3 {
  width: 25%;
  max-width: 250px;
}

div.tocify {
  width: 20%;
  max-width: 200px;
  max-height: 90%;
  font-size: 16px;
}

div.toc-content {
  padding-left: 0px;
  padding-right: 40px;
}
```

```{r setup, include = FALSE}
## global options
knitr::opts_chunk$set(
  fig.width = 7,
  fig.asp = 0.618,
  out.width = "90%",
  fig.align = "center",
  fig.path = 'Figures/',
  fig.show = "hold",
  warn = 1,
  warning = FALSE,
  message = FALSE,
  echo = TRUE, # 是否显示代码
  eval = TRUE, # 是否运行代码块
  tidy = TRUE, # 代码排版
  comment = '>>>',
  collapse = F, # 代码与结果是否显示在同一代码块
  cache = T,
  cache.comments = F,
  autodep = TRUE
)

## use necessary packages
library('pacman')
p_load(
  # data processing
  tidyverse, lubridate, data.table, magrittr,
  # visualization
  ggthemes, showtext, gridExtra, r2d3, 
  # 可交互表格 DT::datatable()
  DT,
  # I/O 
  sqldf,
  # web crawler
  rvest, httr, reticulate
  )

## database engine
options(sqldf.driver = "SQLite")

# d3绘图的前景色和背景色
options(r2d3.theme = list(background = "white", foreground = "royalblack"))

## plotting
pdf.options(family = "GB1")
# 包含图的代码块需要fig.showtext = TRUE选项
showtext_auto(enable = TRUE)


## 自定义图形主题
# common template
mytheme <- theme_economist_white() +
  theme(
    text = element_text(family = 'YaHei'),
    plot.title = element_text(face = 'bold', size = 14),
    plot.subtitle = element_text(size = 12),
    plot.caption = element_text(
      hjust = 0,
      size = 10,
      margin = margin(2, 0, 0, 0, 'pt')
    ),
    plot.margin = margin(12, 10, 12, 0, 'pt'),
    legend.position = 'top',
    legend.justification = 'left',
    legend.margin = margin(4, 0, 0, 0, 'pt'),
    legend.key.size = unit(1, 'lines'),
    legend.title = element_text(size = 12),
    legend.text = element_text(size = 10, margin = margin(0, 0, 0, 0, 'pt')),
    axis.text = element_text(size = 10, margin = margin(2, 0, 2, 0, 'pt')),
    axis.ticks.length = unit(-4, 'pt')
  )
# histogram template
theme_bar <- theme_economist_white() +
  theme(
    text = element_text(family = 'YaHei'),
    plot.title = element_text(face = 'bold', size = 14),
    plot.subtitle = element_text(size = 12),
    plot.caption = element_text(
      hjust = 0,
      size = 10,
      margin = margin(0, 0, 0, 0, 'pt')
    ),
    plot.margin = margin(12, 0, 12, 10, 'pt'),
    legend.position = 'top',
    legend.justification = 'left',
    legend.margin = margin(4, 0, 0, 0, 'pt'),
    legend.key.size = unit(0.7, 'lines'),
    legend.title = element_blank(),
    legend.text = element_text(size = 10, margin = margin(0, 8, 0, 4, 'pt')),
    axis.text = element_text(size = 10),
    axis.ticks.length = unit(0, 'pt') # 不要坐标轴须
  )
```



# 复杂数据结构


## 集合

### 元素性质

- 无序
- 唯一^[DISTINCT.]
- 元素类型必须为不可变的数据类型^[因此，列表就不能作为集合元素。] 

### 建立集合

`{x, y, z, ...}`或`set()`，建立空集合必须用`set()`，因为`{}`是留给创建字典类型的

```{python}
B = set('python123')
B # set()将字符串拆分，每个字符作为集合的一个元素
C = {'A', 123, 'A', 123}
C # 元素唯一性
```

### 集合操作
`A op B`|返回
--|--
`|`|并
`-`|差^[在 A 但不在 B 中的元素。] 
`&`|交
`^`|交集的补集，A 与 B 中的非共有元素
`<=`或`<`|判断 A 与 B 的被包含关系
`>=`或`>`|判断 A 与 B 的包含关系
**二元增强操作符**|运算且赋值
`|=`|
`-=`|
`&=`|
`^=`|

### 集合类的方法和相关函数

方法和函数|说明
--|--
S.add(x)|添加元素
S.discard(x)|删除，若 x 不在 S 中，不报错
S.remove(x)|删除，若 x 不在 S 中，报错
S.clear()|清空
S.pop()|随机返回 S 的一个元素，将其从 S 中移除；若 S 为空，产生 KeyError 异常
S.copy()|返回集合的一个副本
len(S)|返回集合规模
x in S|判断是否在其中
x not in S|判断是否不在其中
set(x)|将其他类型转变为集合类型

```{python}
A = {'python', 'R', 123}

try:
    while True:
        print(A.pop(), end = ' ')
except:
    pass
```


### 应用场景：数据去重
```{python}
ls = [1, 2, 3, 2, 1]
s = set(ls)
s
```


## 序列

包括**字符串**、**元组**和**列表**

### 操作符、方法和函数

操作、方法和函数|描述
--|--
x (not) in s|是否为元素
s + t|连接
`s*n` 或 `n*s`|重复 n 次
s[i]|索引
s[m:n:k]|切片
len(s)|序列长度
min(s), max(s)|返回最值
s.index(x)|返回位置索引
s.index(x, i, j)|i 到 j 之间第一次出现 x 的位置索引
s.count(x)|出现 x 的总次数

### 序列封包和序列解包

多对一、一对多、多对多的赋值方式

```{python}
# 序列封包
vals = 10, 20, 30 # 将10、20、30封装成元组后赋值给vals
print(vals) 
print(type(vals)) 
print(vals[1]) 
a_tuple = tuple(range(1, 10, 2))

# 序列解包
a, b, c, d, e = a_tuple # 将a_tuple元组的各元素依次赋值给a、b、c、d、e变量
print(a, b, c, d, e) 
a_list = ['fkit', 'crazyit']
a_str, b_str = a_list
print(a_str, b_str) 

# 部分解包，用*代表列表（注意，不会是元组）
first, second, *rest = range(10) # first、second保存前2个元素，rest列表包含剩下的元素
print(first) 
print(second) 
print(rest) 
*begin, last = range(10) # last保存最后一个元素，begin保存前面剩下的元素
print(begin) 
print(last) 
first, *middle, last = range(10) # first保存第一个元素，last保存最后一个元素，middle保存中间剩下的元素
print(first) 
print(middle) 
print(last)
```


### 元组

一旦用`()`或`tuple()`创建，不得被修改

`tuple()`可以将列表、区间（`range`）等对象转换为元组

```{python}
# 基数转化为序数：同时对元组使用加法、乘法
order_endings = ('st', 'nd', 'rd') + ('th',)*17 + ('st', 'nd', 'rd') + ('th',)*7 + ('st',)
print(order_endings)
day1 = 21
day2 = 25
print(day1, '==>', str(day1) + order_endings[day1 - 1], end='')
print(day2, '==>', str(day2) + order_endings[day2 - 1], end='')
```

**当元组只有一个元素时，要在元素后面加逗号**`('th',)`，否则就不是元组，而只是字符串加圆括号，`('th')`等同于`'th'`

### 列表

列表用`[]`或`list()`创建后可以被修改

`list()`可以将元组、区间（`range`）等对象转换为列表

当你将列表赋给一个变量时，实际上是将列表的“引用”赋给了该变量。^[相比之下，R语言在赋值时始终要复制变量，而非传递引用。] 

```{python}
# pthon代码
ls = [1, 2, 3]
lt = ls # 仅赋值未创建，并没有拷贝，而是两个名字指向同一个对象
lt.append(4)
ls
lt # lt 与 ls 是相同的
```

```{r}
# r代码
ls <- c(1, 2, 3)
lt <- ls # 复制即拷贝
lt[4] <- 4
ls
lt # lt 与 ls 是不同的
```

在变量必须保存可变数据类型的值时，例如列表或字典，Python 变量就保存对列表的“引用”。对于不可变的数据类型的值，例如字符串、整型或元组，Python 变量就保存值本身。

#### 列表的方法

```{python}
dir(list)
```


函数|描述
--|--
`ls.copy()`|创建一个新列表并**复制**
`ls += lt`|将 lt 增加到 ls 中
`ls.append(x)`|添加元素 x，**即使 x 为元组、列表，也将其作为元素添加，形成嵌套列表**
`ls.extend(x)`|添加 x 中的所有元素，避免形成嵌套列表
`ls.insert(index, x)`|x 作为一个元素（无论其本身是什么结构），在 index 的位置插入
`del ls[m:n:k]`|删除相应切片的子列。注意，del 不是函数，而是一个语句，可以删除任意对象
`ls.pop(i)`|i 位置元素取出并在原列表中删除；若不指定参数，则为出栈功能，取出最后一个元素
`ls.remove(x)`|将 ls 中出现的第一个 x 删除，若找不到将产生 ValueError 错误
`ls.clear()`|清空列表
`ls.reverse()`|反转列表
`ls.sort(str, key, reverse=False)`|排序。sort()方法当场对列表排序。不要写出`spam = spam.sort()`这样的代码，试图记录返回值。


```{python}
ls = ['cat', 'dog', 'tiger', 1024]
ls[1:2] = [1, 2, 3, 4]
ls
del ls[::3]
ls
ls * 2
ls
ls.insert(3, 'add') # 在 3 的位置插入
ls
```

##### 排序函数的参数
```{python}
b_list = ['Python', 'Swift', 'Ruby', 'Go', 'Kotlin', 'Erlang']

b_list.sort() # 默认按字符串首字符的编码大小比较
print(b_list)

b_list.sort(key=len) # 指定key为len，指定使用len函数对集合元素生成比较的键，也就是按字符串的长度比较大小
print(b_list) 

b_list.sort(key=len, reverse=True) # 指定反向排序
print(b_list)
```


#### 修改列表元素
```{python}
b_list = list(range(1,5))
print(b_list)
b_list[1:3] = ['a', 'b'] # 将第2个到第4个（不包含）元素赋值为新列表的元素
print(b_list)

# 插入
b_list[2:2] = ['x', 'y'] # 将第3个到第3个（不包含）元素赋值为新列表的元素
print(b_list)

# 删除
b_list[2:5] = [] # 将第3个到第6个（不包含）元素赋值为空列表，就是删除
print(b_list)

# 以单一字符串赋值时，Python会自动将字符串分解成序列
b_list[1:3] = 'Charlie'
print(b_list) # [1, 'C', 'h', 'a', 'r', 'l', 'i', 'e']

c_list = list(range(1,10))
# 指定step为2，被赋值的元素有4个，因此用于赋值的列表也必须有4个元素
c_list[2:9:2] = ['a', 'b', 'c', 'd']
print(c_list) # [1, 2, 'a', 4, 'b', 6, 'c', 8, 'd']
```

### 应用场景

若不希望数据被程序修改，可以转换为元组类型

## 字典 dict

### 结构
- 字典类型是“映射”的体现
- 字典是键值对的集合，键值对之间无序
```{python}
eggs = {'name': 'Zophie', 'species': 'cat', 'age': '8'}
ham = {'species': 'cat', 'age': '8', 'name': 'Zophie'}
eggs == ham
```
- key 不允许重复
- key 必须是不可变的数据类型，因此元组可以作为 key，而列表不可以
- `{}`和`dict()`创建，`:`区分键和值，`,`区分键值对
- key 是索引的扩展。list 相当于 key 只能是整数的 dict，但也有一个重要的区别：list 不允许对不存在的索引赋值，而 dict 允许。

### 创建字典
```{python}
de = {} # 创建空字典
print(de)
type(de)

dict6 = dict(spinach = 1.39, cabbage = 2.59) # 使用关键字参数来创建字典
print(dict6) # {'spinach': 1.39, 'cabbage': 2.59}

vegetables = [('celery', 1.58), ('brocoli', 1.29), ('lettuce', 2.19)] 
dict3 = dict(vegetables) # 将嵌套列表转换为字典
print(dict3)
cars = [['BMW', 8.5], ['BENS', 8.3], ['AUDI', 7.9]] 
dict4 = dict(cars)
print(dict4) 
```

### 字典的索引语法

通过 key 访问、添加、删除、修改键值对

```{python}
scores = {'语文': 89}
print(scores['语文']) # 通过key访问value，结构与 list[n] 是很相似的，因此说键是索引的扩展

scores['数学'] = 93 # 对不存在的key赋值，就是添加key-value对
scores[92] = 5.7
print(scores)
 
del scores['语文'] # 使用del语句删除key-value对
del scores['数学']
print(scores)

cars = {'BMW': 8.5, 'BENS': 8.3, 'AUDI': 7.9} 
cars['BENS'] = 4.3 # 对存在的key-value对赋值，即修改
cars['AUDI'] = 3.8
print(cars) 
 
print('AUDI' in cars) # 判断cars是否包含名为'AUDI'的key
print('PORSCHE' in cars) # 判断cars是否包含名为'PORSCHE'的key
print('LAMBORGHINI' not in cars)
```


### 字典的方法

```{python}
dir(dict)
```

方法|描述
--|--
`d.keys()`|返回字典 d 中所有的键信息
`d.values()`|返回字典 d 中所有的值信息
`d.items()`|返回字典 d 中所有的键值对信息
|**这3个字典方法返回的分别是dict_keys、dict_values和dict_items对象，不是真正的列表，不能被修改，没有append()方法。但这些数据类型（1）可以通过for循环遍历；（2）可以通过list()或[]生成列表；（3）也可以利用多重赋值的技巧，在for循环中将键和值赋给不同的变量。**
`k in d`|判断键 k 是否在字典 d 中，语法上可以省略`.keys()`
`k in d.keys()`|判断键 k 是否在字典 d 中
`v in d.values()`|判断值 v 是否在字典 d 中
`(k, v) in d.items()`|判断键值对 (k, v) 是否在字典 d 中
`d.get(k, <default>)`|索引语法的增强版，**这个函数非常重要，可以防止因键不存在产生错误**：<font color = 'red'>键 k 存在，则返回相应值；不存在，则返回`<default>`值</font>
`d.update()`|更新键值对，已存在则覆盖，不存在则添加
`d.pop(k, <default>)`|键 k 存在，则取出相应值，并删除该键值对；不存在，则返回`<default>`值
`d.popitem()`|随机从字典中取出一个键值对，以元组形式返回
`d.setdefault(k, v)`|若键k不在字典d中，添加键值对(k, v)；若键k在字典d中，则不作反应
`del d[k]`|删除键 k 对应的值
`d.clear()`|清空
`len(d)`|字典的规模
`pprint.pprint(d)`|打印字典，每个键值对为一行
`pprint.pformat(d)`|将字典转化为一个格式化好的大字符串，print() 可获得与 pprint() 相同的效果

```{python}
cars = {'BMW': 8.5, 'BENS': 8.3, 'AUDI': 7.9}
ims = cars.items() # 获取字典所有的key-value对，返回一个dict_items对象
print(ims) # 返回结构可以遍历，但不是列表类型
print(type(ims)) 
print(list(ims)) # 将dict_items转换成列表
print(list(ims)[1]) # 访问第2个key-value对

kys = cars.keys() # 获取字典所有的key，返回一个dict_keys对象
print(kys)
print(type(kys)) 
print(list(kys)) # 将dict_keys转换成列表
print(list(kys)[1]) # 访问第2个key

vals = cars.values() # 获取字典所有的value，返回一个dict_values对象
print(vals)
print(type(vals)) 
print(list(vals)) # 将dict_values转换成列表
print(list(vals)[1]) # 访问第2个value

for k, v in cars.items():
    print('Key: ' + k + ' Value: ' + str(v))
```


```{python}
picnicItems = {'apples': 5, 'cups': 2}
'I am bringing ' + str(picnicItems.get('cups', 0)) + ' cups.'
'I am bringing ' + str(picnicItems.get('eggs', 0)) + ' eggs.'

d = {'中国':'北京', '美国':'华盛顿', '法国':'巴黎'}
'中国' in d
d.popitem()
print(d)
```

```{python}
import pprint

# 统计字母或单字频数的程序
message = 'It was a bright cold day in April, and the clocks were striking thirteen.'
count = {} # 空字典

for character in message:
    count.setdefault(character, 0) # 对于新字母，加入字典，频数为0
    count[character] = count[character] + 1 # 频数加1

print(count)
pprint.pprint(count)
count_format = pprint.pformat(count)
print(count_format)
count_format
type(count_format)
```


### 应用场景

表达键值对数据

#### 元素遍历

```
for k in d:
    <代码块>
```